【裁判字號】    99,訴,706
【裁判日期】    990827
【裁判案由】    毒品危害防制條例
【裁判全文】
臺灣臺北地方法院刑事判決               99年度訴字第706號
公  訴  人  臺灣臺北地方法院檢察署檢察官
被      告  甲○○
選任辯護人  余俊儒律師
上列被告因毒品危害防制條例案件，經檢察官提起公訴（99年度
偵字第6522號），本院判決如下：
    主  文
甲○○販賣第三級毒品，處有期徒刑伍年陸月，扣案含有第三級
毒品愷他命（Ketamine）成分之白色細晶體捌包（無法與外包裝
袋完全析離，驗前總毛重捌佰零玖點伍貳公克，包裝塑膠袋總重
約拾壹點玖貳公克）均沒收之。
    事  實
一、甲○○明知愷他命（Ketamine）係毒品危害防制條例第2 條
    第2項第3款所列之第三級毒品，依法不得販賣，竟基於販賣
    第三級毒品愷他命牟利之犯意，於民國99年2 月28日凌晨某
    時許，在桃園縣中壢市某舞廳內，向綽號「阿彬」之真實姓
    名年籍不詳之成年男子，以新臺幣(下同)24萬元之價格，販
    入含有愷他命成分之白色細晶體8 包（無法與外包裝袋完全
    析離，驗前毛重809.52公克，包裝塑膠袋總重約11.92 公克
    ），欲將之以每10公克分裝成1小包後，以每包4,000元之價
    格賣出，嗣其於同年3月3 日16時38分許，駕駛車號5803-EG
    號自用小客車搭載友人曾煥榮行經臺北市○○區○○路1 段
    142號前，因其2人未依規定繫安全帶為警攔查，經其同意後
    實施搜索，當場在該自用小客車內排檔桿裝飾板下方空隙內
    ，查扣上開含有第三級毒品愷他命成分之白色細晶體8 包，
    而悉上情。
二、案經臺北市政府警察局萬華分局報告臺灣地方法院檢察署檢
    察官偵查起訴。
    理  由
壹、證據能力方面：
一、被告甲○○於警詢中之陳述：
  (一)按被告之自白，非出於強暴、脅迫、利誘、詐欺、疲勞訊問
    、違法羈押或其他不正之方法，且與事實相符者，得為證據
    ；被告陳述其自白係出於不正之方法者，應先於其他事證而
    為調查，刑事訴訟法第156條第1項、第3 項前段分別定有明
    文。又訊問被告，應全程連續錄音；必要時，並應全程連續
    錄影。但有急迫情況且經記明筆錄者，不在此限；筆錄內所
    載之被告陳述與錄音或錄影之內容不符者，除有前項但書情
    形（有急迫情況且經記名筆錄者）外，其不符之部分，不得
    作為證據，同法第100條之1第1項、第2項規定甚明。另依同
    法第100條之2之規定，上開規定於司法警察官或司法警察詢
    問犯罪嫌疑人時準用之。故司法警察（官）詢問犯罪嫌疑人
    時，原則上應連續錄音或錄影，並依犯罪嫌疑人所為之任意
    性陳述而為警詢筆錄之如實記載，用以確保詢問時，該犯罪
    嫌疑人供述之任意性及筆錄記載正確性，倘司法警察（官）
    已確實依上開規定詢問犯罪嫌疑人，並據實製作警詢筆錄，
    則司法警察（官）依據被告任意性之陳述所製作之警詢筆錄
    ，不容任意指為違法，而指摘其證據能力。
  (二)被告於本院行準備程序時，陳稱警詢時警方一直誘導，問伊
    「是不是這樣」，伊才回答「是」，當時警方告知伊到檢察
    官那邊要講一樣的話等語，其選任辯護人亦當庭聲請勘驗被
    告於99年3月3日在臺北市政府警察局保安警察大隊第二中隊
    所製作之警詢錄音帶，以查明該份筆錄之記載是否與錄音內
    容相符及有無不當訊問之情形，本院經檢察官及被告選任辯
    護人之同意，於準備程序當庭播放被告警詢錄音帶勘驗結果
    如附表所示，有本院99年6 月29日準備程序筆錄在卷可按，
    足見被告於警方詢問及製作筆錄之過程中，係全程連續錄音
    並無中斷，警員詢問態度、語氣平和，未發現有脅迫及不正
    詢問情事，警員問話同時伴有繕打電腦鍵盤聲音，又被告於
    本院行準備程序時，當庭表明警方並未以任何強暴、脅迫、
    利誘之方式指示其應如何陳述，警方亦未提及若警詢與檢察
    官訊問時之陳述內容不一致時，將有何不利後果等語，益徵
    被告之警詢筆錄係分別由進行詢問及繕打之警員整理、節錄
    其陳述之內容要旨，以口頭向被告確認後，繕打為筆錄記載
    之文字內容，被告警詢筆錄之記載，均未逸脫當時被告陳述
    之要旨，亦無被告未曾陳述之內容而由警員擅自繕打記載筆
    錄之情形。從而，被告於警詢中之陳述，既非出於強暴、脅
    迫、利誘、詐欺、疲勞訊問、違法羈押或其他不正方法，其
    陳述之過程業經全程連續錄音，且警詢筆錄所載內容與錄音
    之內容相符，揆諸前揭規定，該警詢筆錄自有證據能力。
二、其餘本件卷內所存之證據資料，被告其選任辯護人於本院審
    理時，對於其證據能力均不爭執，本院審酌其證據資料作成
    之情況，並無不具證據能力之情形，是本判決所引用之各項
    證據資料，均有證據能力。
貳、實體方面
一、訊據被告於警詢及檢察官訊問時，均坦承伊在菜市場做生意
    收入不穩定，其本身有施用第三級毒品愷他命之習慣，想買
    來自己用，藥頭說1 次買的量多的話比較便宜，就買來想要
    分裝成每10公克1包，以4,000元之價格去舞廳賣給別人，而
    於前揭時、地，以24萬元之價格，向「阿彬」購買第三級毒
    品愷他命8 包之事實，惟於本院行準備程序時翻異前詞，改
    稱：扣案之愷他命係供伊自行施用，伊平均1 天施用約20公
    克出頭等語，於本院審理時，復以：伊1天大概施用1、20公
    克，1天施用5至10次，是放在菸裡面抽等語置辯。
二、經查：
  (一)被告於前揭時、地，以24萬之代價，向「阿彬」購入前開第
    三級毒品愷他命後，嗣經警攔檢，為警經其同意後執行搜索
    ，在其駕駛之該自用小客車內查扣上開含有愷他命成分之白
    色細晶體8 包之事實，業據被告於警詢、檢察官偵訊及本院
    審理時坦承無訛，復有臺北市政府警察局保安警察大隊自願
    搜索所同意書、搜索扣押筆錄、內政部警政署刑事警察局99
    年3月19日刑鑑字第0990031143號鑑定書各1紙及現場蒐證照
    片19紙、扣案含有愷他命成分之白色細晶體8 包在卷可按，
    堪信為真實。
  (二)被告於本院審理時雖辯稱扣案之愷他命係供伊自行施用，伊
    1天大約施用1、20公克，1天施用5至10次等語。然依據Gulf
    Coast Addiction Technology Transfer Center（GCATTC）
    Implications of Research for Treatment：Ketamine文章
    描述，吸毒者Ketamine施用量每次約50-100毫克。依據Nati
    noal Highway Traffic Safety Administration網站，Keta
    mine濫用劑量差異大，每次肌肉注射約25-50毫克，鼻吸約3
    0-75毫克，口服約75-300毫克。另Ketamine之每日最大用量
    因個人體質、代謝情況、接觸時間長短及對藥物的耐藥性等
    因素不同，依個案而異，目前並無文獻記載人體每日最大用
    量，但Disposition of ToxicDrugs and Chemicals in Man
    第5版有記載1名46歲男性因手術接受靜脈注射100毫克Ketam
    ine後，40分鐘致死；另有3名成人因濫用藥物，使用靜脈注
    射或肌肉注射900-1,000 毫克Ketamine致死之案例，此經行
    政院衛生署管制藥品管理局於96年8月17日以管檢字第09600
    08585號函示在案，並有該函1紙在卷可參。又查Ellenhorn'
    s Medical Toxicology第2版、Meyior's Side Effects of
    Drugs第13版及常用藥物治療手冊（陳長安編著，0000-0000
    ）等文獻指出Ketamine係屬芳基環己胺類結構，具麻醉作用
    ，會因使用劑對藥物敏感度不同，而有不同之作用產生，服
    用後約20分鐘至1小時會產生作用，效果約可持續4至6 小時
    ，此亦經行政院衛生署管制藥品管理局於93年6 月28日以管
    宣字第0930005916號函示在案，且有該函1 紙在卷可佐。再
    參酌被告自陳係將愷他命摻入菸內施用，其施用方式應係以
    口服方式為之。從而，以一般濫用藥物者以口服方式施用愷
    他命之情形而言，縱然以每次施用以口服最大量（即 300毫
    克）、其服用後最短產生作用之時間（即20分鐘）及持續最
    短藥效之時間（即4 小時）推估，再參以被告自稱其在市場
    從事擺攤做生意之生活形態，當可據此推認被告每日施用愷
    他命之次數及總量，分別至多約為5次及1,500毫克（即1.5
    公克），足見被告於本院審理時辯稱伊1天施用5 至10次、1
    天大約施用1、20 公克等語，已遠逾前揭函示一般濫用藥物
    者之每日最大施用次數及總數量，且達上開臨床案例中之致
    死量。倘被告主觀上無何營利意圖，僅為滿足自己施用毒品
    之需求，其單次購入毒品之數量，必受收入有限、須量入為
    出之約制，以足敷當次或近日所需者為限，按常理其耗費鉅
    資，1 次購入大量之第三級毒品愷他命之可能性甚為微渺。
    詎被告竟以24萬元之價格，1次購入愷他命8包，驗前總毛重
    高達809.52公克，殊屬違常。再參酌政府為杜絕毒品之氾濫
    ，對於查緝販賣毒品之工作，嚴加執行，設若僅為供自己施
    用所需，無何販入毒品牟利之意圖，實無平白無端涉險，將
    大量毒品隨身攜行在外之理。參以被告於警詢中曾供認：伊
    所購買大量之毒品愷他命乃係因價錢便宜可供自己吸食並可
    販賣圖利等語，於偵查中猶坦言：持有那麼多毒品，是當初
    購買時想要一部分自己施用，一部分販賣等語甚詳。足見被
    告上開所辯，顯係臨訟卸責之詞，委不足採。
  (三)被告係基於販賣第三級毒品愷他命牟利之犯意，於前揭時、
    地，以24萬元之價格，向「阿彬」購入前揭含愷他命成分之
    白色細晶體8包，欲將之以每10公克分裝成1小包後，以每包
    4,000 元之價格賣出一情，業據被告於警詢及檢察官訊問時
    坦承無訛，復有扣案含有愷他命成分之白色細晶體8 包及臺
    北市政府警察局保安警察大隊自願搜索所同意書、搜索扣押
    筆錄各1 紙在卷可憑，足認被告於警詢及檢察官訊問時所為
    不利於己之陳述，確與事實相符，而堪以採信。
  (四)綜上所述，被告販賣第三級毒品愷他命之犯行，洵堪認定，
    應依法論科。
三、按愷他命（Ketamine）係毒品危害防制條例第2條第2 項第3
    款所列之第三級毒品。又按販賣毒品罪，不以販入後復行賣
    出為必要，祇須行為人以營利為目的，將毒品購入或賣出，
    有一於此，其犯罪即屬完成（最高法院67年台上字第2500號
    判例、95年台上字第5014號判決參照）。是被告向「阿彬」
    購入上開愷他命之初，既已有轉售從中牟利之意圖，則其一
    經販入即購得上述第三級毒品愷他命時，其販賣第三級毒品
    犯行即屬完成。故核被告所為，係犯毒品危害防制條例第4
    條第3 項之販賣第三級毒品罪。被告持有安非他命之低度行
    為，為其販賣之高度行為所吸收，不另論罪。爰審酌被告未
    曾受有期徒刑以上刑之宣告，有臺灣高等法院被告前案紀錄
    表1 紙在卷可證，竟基於賣出第三級毒品愷他命牟利之犯意
    ，而販入該毒品，對於社會治安危害他人身心戕害程度非輕
    ，且於本院審理時猶矢口否認犯行，犯後態度非佳，再參酌
    其生活狀況、智識程度、販入第三級毒品愷他命之數量及對
    於社會治安所生危害之程度等一切情狀，量處如主文所示之
    刑，以示懲儆。
四、按毒品危害防制條例第18條第1 項前段之規定，應予沒收銷
    燬之毒品，以經查獲之第一、二級毒品為限。又毒品依其成
    癮性、濫用性及對社會危害性，共分為四級，上開條例並就
    製造、運輸、販賣、意圖販賣而持有、以非法方法使人施用
    、引誘他人施用及轉讓不同等級之毒品等行為，分別定其處
    罰。至施用或持有第三、四級毒品，因其可罰性較低，除持
    有第三、四級毒品純質淨重達20公克以上者（98年5 月20日
    公布增訂毒品危害防制第11條第5項、第6項之施行日期，尚
    有爭議，惟對於本件犯罪事實所涉及之法律適用無影響）外
    ，並無刑事處罰之明文，僅就施用及持有第一、二級毒品科
    以刑罰。然鑑於第三、四級毒品均係管制藥品，特於同條例
    第11條之1明定無正當理由，不得擅自持有；第18條第1項後
    段復規定查獲之第三、四級毒品，無正當理由而擅自持有者
    ，沒入銷燬之。從而，依同條例第18條第1 項後段應沒入銷
    燬之毒品，專指查獲施用或持有之第三、四級毒品而言；倘
    係查獲製造、運輸、販賣、意圖販賣而持有、以非法方法使
    人施用、引誘他人施用或轉讓第三、四級毒品，既屬同條例
    相關法條明文規定處罰之犯罪行為，即非該條項應依行政程
    序沒入銷燬之範圍。又同條例第19條第1 項所定「供犯罪所
    用或因犯罪所得之物」，係指犯第4條至第9條、第12條、第
    13條或第14條第1項、第2項之罪所用或所得之物，不包括毒
    品本身在內，是尚不得援用此項規定為第三、四級毒品之沒
    收依據。再同條例對於查獲之製造、運輸、販賣、意圖販賣
    而持有、以非法方法使人施用、引誘他人施用及轉讓第三、
    四級毒品之沒收，並無特別規定，如其行為已構成犯罪，則
    該毒品即屬不受法律保護之違禁物，應回歸刑法之適用，依
    刑法第38條第1項第1款之規定沒收之，始為適法（最高法院
    95年度台上字第5252號判決意旨參照）。至扣案之白色細晶
    體8 包（無法與外包裝袋完全析離，驗前總毛重809.52，包
    裝塑膠袋總重約11.92 公克），經送請鑑定結果，確含有第
    三級毒品剴他命成分，有內政部警政署刑事警察局前揭鑑定
    書可按，揆諸前開判決之意旨，係屬違禁物，應依刑法第38
    條第2項、第1項第1款之規定宣告沒收之。
據上論斷，應依刑事訴訟法第299條第1項前段，毒品危害防制條
例第4條第3項，刑法第11條前段、第38條第1項第1款，判決如主
文。
本案經檢察官劉文婷到庭執行職務
中    華    民    國    99    年    8     月    27    日
                  刑事第十八庭  審判長法  官  游士珺
                                      法  官  林芳華
                                      法  官  彭慶文
上正本證明與原本無異。
如不服本判決應於收受送達後10日內向本院提出上訴書狀，並應
敘述具體理由；其未敘述上訴理由者，應於上訴期間屆滿後20日
內向本院補提理由書（均須按他造當事人之人數附繕本）「切勿
逕送上級法院」。
                                      書記官  陳怡君
中    華    民    國    99    年    8     月    27    日
附錄法條：
毒品危害防制條例第4條
製造、運輸、販賣第一級毒品者，處死刑或無期徒刑；處無期徒
刑者，得併科新臺幣 2 千萬元以下罰金。
製造、運輸、販賣第二級毒品者，處無期徒刑或 7 年以上有期
徒刑，得併科新臺幣 1 千萬元以下罰金。
製造、運輸、販賣第三級毒品者，處 5 年以上有期徒刑，得併
科新臺幣 7 百萬元以下罰金。
製造、運輸、販賣第四級毒品者，處 3 年以上 10 年以下有期
徒刑，得併科新臺幣 3 百萬元以下罰金。
製造、運輸、販賣專供製造或施用毒品之器具者，處 1 年以上
7 年以下有期徒刑，得併科新臺幣 1 百萬元以下罰金。
前五項之未遂犯罰之。
附表：
勘驗標的：被告甲○○99年3月3日警詢錄音帶
勘驗內容如下：
【錄音帶Ａ面開始】
警察：沒關係啦！我再問就好，時間一樣，是剛剛沒錄到。（台
      語）
（現場另位員警：還好你有發現。）
警察：調查筆錄第一次，時間99年3 月3 日18時55分起，地點：
      臺北市政府警察局保安警察大隊第二中隊，案由是毒品危
      害防制條例，姓名？
被告：甲○○。
警察：怎麼寫？
被告：朱元璋的朱。
警察：嘿。
被告：晉朝的晉。
警察：嘿。
被告：鋌是金字旁再一個宮廷的廷。
警察：綽號？
被告：小朱。
警察：性別男哄。出生年月日？
被告：67年7月10號。
警察：出生地？
被告：臺北縣。
警察：職業？
被告：攤商。
警察：攤商，身分證統一編號？
被告：Ｚ000000000。
警察：戶籍地址？
被告：台北縣新店市○○路○段51號。
警察：現住地？
被告：跟戶籍地一樣。
警察：教育程度？
被告：高中職畢業。
警察：畢業？
被告：畢業。
警察：畢業啦哄！電話號碼？
被告：2212...
警察：2212。
被告：3580。
警察：阿行動？
被告：0000000000。
警察：0000000...
被告：999。
警察：999，0怎麼不見了？0000000000。
警察：家裡的經濟狀況，貧寒、勉持、小康、中產、富裕五個選
      項？
被告：勉持。
警察：你涉嫌毒品危害防制條例案，於受詢問時，得行使下列權
      利：第一項，得保持沉默，無須違背自己意思而為陳述；
      第二項得選任辯護人；第三項得請求調查有利之證據。瞭
      不瞭解？
被告：瞭解。
警察：警方於拘捕有你時有無告知剛剛這三項權利？
被告：有。
警察：有啦哄，現在是夜間哄18時58分，你是否同意製作筆錄？
被告：同意。
警察：剛剛問那些年、年籍資料是不是你本人？
被告：是。
警察：身體健康情形？
被告：（沈默2秒）
警察：良好？
被告：良好。
警察：良好嘛鬨。家庭狀況？已婚未婚？
被告：未婚。
警察：跟誰同住？
被告：母親。
警察：是否請辯護人到場？律師？
被告：沒有。
警察：不用啦哄！
被告：不用。
警察：你有沒有什麼刑案資料？
被告：被勒戒毒品。
警察：就毒品一案嘛鬨。然後勒戒是什麼時候的事情？
被告：去年的3月。
警察：98年3月。
被告：底。
警察：3月底。阿有沒有接受過強制戒治處分？
被告：沒有。
警察：你今天於何時何地因為什麼事情被警方查獲？
被告：下午4點...
警察：今天是3號吼，下午4點幾分？
被告：4點20...
警察：38啦！
被告：38分。
警察：在哪裡？
被告：西園路一段。
警察：嘿。
被告：142號前面。
警察：嘿。為什麼被警方攔查？
被告：未繫安全帶。
（現場有人以台語提醒詢問員警等一下，錄影帶快要錄完，剩一
分鐘。）
警察：因為未繫安全帶嘛！
被告：是。
警察：你們兩個，你跟你朋友曾煥榮（被告插入）。
被告：是。
警察：都沒有繫安全帶嘛鬨，被警方攔查。然後勒？
被告：然後，欸...在身上搜出毒品。
警察：警察有沒有經過你的同意下去...（被告插入）
被告：有。
警察：搜你的身體跟車上物品？
被告：有。
警察：有嘛哄，什麼毒品？
被告：Ｋ他命。
警察：你那個毒品是藏、藏在哪裡？
被告：那個...排檔桿...
警察：裝飾表下面。
被告：裝飾表下面。
警察：空隙內。
被告：空隙中。
警察：警方在你所駕駛自小客車5803號-EG 鬨，車內排檔桿裝飾
      表... 裝飾板下方空隙內查獲三級毒品Ｋ他命，數量及重
      量為何？
被告：八包。
警察：Ｋ他命嘛鬨，八包。
被告：是。
警察：經警方磅秤後，毛重多少，總毛重多少？
被告：總毛重807.78公克。
警察：嘿，阿總淨重？
被告：總淨重792.78公克。
警察：總淨重792.78，大寫大寫，78公開（語意不清楚）。
警察：阿警方查扣的毒品為何人所有？
被告：我。
警察：我本人所有鬨。
被告：我本人所有。
警察：詳如扣押清冊一覽表，詳如扣押清冊、扣押清冊一覽表
      ...扣押目錄清冊、目錄，再... 再加幾行。
警察：問你喔，你所駕駛的自小客車，5803-EG 鬨，該車什麼人
      的？
被告：林吳印。
警察：你說是你妹妹的...的那個婆婆。
被告：嘿，婆家的。
警察：的婆婆啦！不是丈母娘啦！（夾雜台語）
被告：婆婆盎。
警察：丈母娘是... （夾雜台語），你要先打... 。
警察：你妹妹叫什麼名字？
被告：朱育媚。
警察：怎麼寫？那個育？
被告：教育的育，嫵媚的媚。
警察：朱育媚，妹妹朱育媚，教育的育，朱育媚的婆婆林吳印所
      有，林吳印，印，平常均為何人在使用。
警察：這部自小客車5803-EG鬨，平常都是誰在使用？誰在駕駛
      ？
被告：我妹妹的老公。
警察：你妹妹的先生啦哄，叫什麼名字？
被告：林金正。
警察：林？
被告：林，雙木林。
警察：嘿。
被告：金是那個黃金的金。
警察：黃金的金。
被告：正是正義的正。
警察：正義的正，正字標記的正？
被告：嘿。
警察：你今... 你今... 你今... 開車是你於今日，開車是你於
      何時向你... 向何人... 何人借、借得使用、作何使，作
      何用途，於何時向何人借得使用、作為何用途？
警察：你說那台車平常都是你妹妹他先生林金正在駕駛嘛哄？
被告：是。
警察：阿今，那台車是你在什麼時候向什麼人借、借來使用？
被告：今天下午，向我妹的婆婆...
警察：下午幾點？
被告：下午兩點多吧。
警察：下午兩點多，下午14時許，向誰？車主林吳印？
被告：向...婆婆（與警察同時講話），嘿，我妹的婆婆借的。
警察：借...阿做什麼用途？
被告：去那個西園路一段那邊有一間寶島鐘錶，朋友的手錶拿去
      那邊修理，他拜託我載他去那邊拿手錶。
警察：欲載朋... 欲載朋友至那個... 那個叫什麼名字，曾煥榮
      。
警察：你說到哪裡的寶島鐘錶？西園路上？
被告：西園路。
警察：西園路一段？
被告：是。
警察：就廣州街那邊，靠近廣州街那個？
被告：是。
警察：西園路一段上的寶島鐘錶，修理手錶... 鐘錶行... 修理
      手錶、修理...
警察：曾煥榮的手錶嘛哄？
被告：是。
警察：修理他的手錶...他的手錶。
被告：修理好了，我們要過去拿。
警察：你就是，你現在講是他，你要載曾煥榮到西園路一段上寶
      島鐘錶行取他修理、修理好的手錶嘛！
被告：是。
警察：要去取嘛、不是去修理嘛鬨？
被告：是。
警察：取他已經修理好的手錶，修理好的手錶。... 再空格。
警察：你在什麼時間什麼地點把那八包Ｋ他命哄，藏放在警方查
      扣的那個地方？時間？
被告：今天下午...
警察：下午？
被告：四點...
警察：四點？
被告：三點多，跟他去借車。
警察：在那邊放？
被告：在車裡面放...
警察：你本來是帶在身上？
被告：對。
警察：你借得車以後就放在身上，借，放在身上然後再去借車？
被告：對。
警察：借、借到車就把你東西藏在裡面？
被告：是。
警察：阿你拿、拿出來做什麼？
被告：蛤？
警察：你東、你毒品拿出來做什麼用？
被告：那本來放在包包裡面的。
警察：你都沒有回家，你什麼時候買的？
被告：我是上禮拜...
警察：上禮拜買的一直放在包包？
被告：對啊。
警察：（笑）有影嘸啦？（台語）
被告：有影阿！（台語）
警察：真的喔？你都沒去遇到餒哄（台語）。阿你本來放包包好
      好的，為什麼要去藏？
被告：（沈默約11秒）
警察：想清楚啦！
被告：因為我們開著車在路上跑，我們本來沒有。（警察插入）
警察：阿你從上禮拜你拿、買到這些毒品以後，你都放在包包，
      你都不怕，阿現在有車了，你反而藏在車子裡面？
被告：我都沒有亂出、出門啊！我真的沒有出門。
警察：什麼沒有出門？
被告：就我...（警察插入）
警察：買到以後都沒有出門？這個禮拜都沒有出門？
被告：就放在包包，放在家裡，我有出門，我有要、我要去那個
      市場賣、賣個飯啊！
警察：就包包都沒有帶出門？
被告：包包就不用帶啊！去市場不用帶包包。
警察：阿你為什麼今天要帶出門嘛？
被告：（沈默約3秒）
警察：你今天為什麼要帶出門，你先講？
被告：就...帶出門...（警察插入）。
警察：要去交貨？
被告：沒有，沒有要去交貨。
警察：對啊，為什麼要帶出門？
被告：因為放在家裡怕被我媽看到，我本來都放在包包裡面。
警察：這樣講不通啦！你本來放在包包，你人去上班，你都不怕
      你媽媽發現，你今天要出門你就帶、帶（被告插入，開始
      同時講話）帶上車。
被告：今天我媽要幫我整理房間。
警察：厚...。
被告：真的，我沒有騙你啦！
警察：不是、不是騙不騙啦！你這話哄，講一講要到、這個筆錄
      要到檢察官那邊，同樣他也會不相信他也會再問你啦！你
      不是說一小包欸，你八大包餒。... 你怎麼說，我們怎麼
      、怎麼寫。
警察：於何時... 何地、何時何地... 將警方查扣八要數、阿拉
      伯數字8...將警方所查扣的... 藏放於... 該車、該自小
      客車幾號內...8、8、5803-EG...好，排檔桿裝飾板內...
      。
警察：你說今天下午四點，四點，四點幾分？
被告：就我跟她借完車（警察插入）。
警察：車在那邊？
被告：車在我妹他們家，新店。
警察：新店。
被告：他們家電話2...（警察插入）。
警察：我們攔你的時候，可能、可能才30、四點半左右，你四點
      多就借到車，然後就（被告插入，同時講話）開、開到台
      北。
被告：三、四，差不多三、四點借到。
警察：三、四點，十五至十六時許，十五至十六時左右。
被告：她家電話我可以給你，可以現在馬上打電話問，我下午跟
      、我真的下午才去跟她借。
警察：她借車跟你這個沒關係呀，現在是要釐清說你為什麼東西
      要藏、藏在裡面，為什麼要帶出門嘛？對不對？是不是有
      要去、有要去販賣的嫌疑嘛！是不是跟人家約好要去交易
      嘛？
被告：真的沒有阿。
警察：左右...左右...借。
警察：你是，你說你下午兩點多就去跟她婆婆借車嘛？
被告：是。
警察：阿就借到為什麼要三、四點才、才放裡面？
被告：因為那時候我們要下車，就快，因為那個寶島眼鏡在我被
      攔的車子的前面不遠而已...
警察：嘿。
被告：阿因為我們要下車...
警察：嘿。
被告：阿有要背包包下車，因為包包...（警察插入）
警察：不是啦，我是說你兩點多、兩點多就借到車了，為什麼三
      點多四點才把它藏到裡面來。
被告：因為我要，因為我要下車去取手錶，阿我包包要帶下車。
警察：你還沒到就被我們欄了你，你怎樣？（被告同時講話）中
      間這個、怎麼多了這段？
被告：我是到...因為我...
警察：你還沒到就被我們攔停了耶！
被告：是。
警察：對阿。
被告：對阿。
警察：對阿。
被告：阿我上車的時候、就是上車的時候，因為（警察同時說話
      ）包包我等下下車的時候...
警察：應該、應該一上車你就放了吧？
被告：是阿。
警察：對阿，阿不然你說什麼就在、寶島眼鏡就在前面，你就要
      、你才放的？
被告：因為我們要下車，然後包包會帶下車...
警察：嘿。
被告：所以不可以帶著那個在路上跑。
警察：沒有，你現在你的意思就是說，你借得車以後就把東西藏
      ，因為你想說到時候要下車嘛！
被告：對。
警察：東西不能帶下車嘛！
被告：是。
警察：所以一借到車你就把它藏進去了嘛！
被告：是。
警察：是不是這個意思？
被告：是。
警察：對阿，所以你應該是兩點多借到，你就把東西放進去了嘛
      ！
被告：是。
警察：嘿阿，怎麼又一個十五點多、什麼三點多、四點的。阿就
      在... 你妹妹她婆婆家，是不是？
被告：巷口。
警察：巷口，停車的地方？
被告：嘿。
警察：在... 取車時，在、在上車後，在借得車一上車後...
      ，在借得車，借得該車... 該車，並、並在我上車後...
      。
警察：欸... 你說那邊新店哪裡？
被告：我知道德正街，我不知道...（警察插入）
警察：什麼街？
被告：德正街。
警察：德勝街。哪個德？
被告：德正。
警察：德正，哪個德？道德的德？
被告：道德的德。
警察：阿哪個正？
被告：正字標記的正。
警察：正，正當的正。臺北縣新店市○○街，正，正當的正...
      。應該... 這邊把它用來該車、這邊該車，這個地址，這
      邊... 然後... 停車處、停車處... 該車於停車處、借得
      該車以後，於停車處... 並不、並不用，在我上車後，上
      車後就將警方所查扣的八包... ，然後再問、再問，加問
      。
警察：問你哄，你今天為什麼要將這八包毒品帶出門？
警察：你於何時、何時，你於何時、何時取得這八包毒品，八包
      Ｋ他命毒品... 問號、問號... 為何要、為何要將毒品藏
      放於你所駕之小客車車內，駕駛之小客車8、5803-EG車內
      ？
警察：你在什麼、什麼時候取得這八包Ｋ他命毒品？
被告：借到車上車之後。
警察：什麼時候買來的啦？
被告：禮拜天凌晨。
警察：禮拜天，今天3號，禮拜天28號，228嘛，228凌晨，還是
      27號？
被告：那時候應該是禮拜天凌晨。
警察：禮拜天的凌晨，是28嘛？
被告：28號凌晨。
警察：在哪邊？
被告：在舞廳裡面。
警察：你說在中壢喔？
被告：是。
警察：2月28，在...在今年，零，零時。
警察：凌晨還是十二點多？
被告：凌...
警察：凌晨。
被告：凌晨。
警察：凌晨。
被告：過十二點。
警察：凌晨，嘿、凌晨... 在... 這年就不用、今、這邊有沒有
      年、這邊年都不用... ，我於... 在改於，嘿，逗點，我
      在欸桃園、桃園縣中壢、中壢市...
警察：什麼路？不知道？
被告：我不知道什麼路。
警察：中壢、中壢市...詳細地址不詳。
警察：的什麼什麼舞廳？叫什麼名字？
被告：我去沒幾次，我不知道叫什麼名字，就搖頭店。
警察：舞廳，詳細店名不詳，跟... 跟毒、藥頭，向藥頭所購得
      ，於購得後一直放在我的、我的背包、背包，那個斜背包
      ，斜背包內，對不對？
被告：是。
警察：那個斜背包嘛！
警察：於購得後一直放在我斜背包內。在... 在今天下午前，該
      包包一直放在家中未帶出，前... 在出門前、在出門前，
      在出門前，該背包一直、我都放在我房間內，未曾帶出。
警察：是不是？
被告：是。
警察：都沒有帶出來嘛，阿就是今天你媽媽會幫你打掃房間，你
      怕她發現...
被告：是。
警察：所以就連同背包把那八包毒品帶出門...
被告：是。
警察：擔心我媽媽我母親，幫我打掃房間時會發現...
【錄音帶Ａ面結束，換Ｂ面續錄】
警察：就將該毒品一同攜帶外出...阿我於借得該車後，我於借
      得該自小客車5803-EG 號後，03-EG ，因、因想到，會、
      因想到，會、會下車到... 會跟朋友、會跟朋友，會與朋
      友曾煥榮一同下車，鐘錶行...不用，鐘錶行，所以...
被告：因為會在路上逛，所以把它放在車上。
警察：反正就是主要就是你會下車嘛！
被告：是。
警察：所以就把它、怕不方便所以就放在、藏在車子裡面嘛哄？
被告：是。
警察：一同下車之鐘錶行，逗點，所以才把該Ｋ他命毒品藏放於
      ...的地方，該車。問你喔，你為、為何要購得，為何要
      購買、購買如此大量的Ｋ他命毒品、如此大量的Ｋ他命毒
      品？欲作何使用？欲是...
警察：為什麼？
被告：因為做菜市場生意不是很穩定。
警察：嗯。
被告：然後我還要養媽媽。
警察：嗯。
被告：然後錢不太夠，想要賣。
警察：因為做、在菜市場做生意並不穩定，做生意並不穩定、收
      入不穩定，我家靠我一人賺錢養家。
警察：對嗎？（台語）
被告：是。
警察：是...其他收入...其他收入。
警察：然後勒？
被告：收入不太穩定。
警察：嘿阿，然後？
被告：然後想要...就是，想要就是...
警察：然後就是收入不穩定，然後你要扶養你媽媽嘛！
被告：是。
警察：阿需要其他收入嘛！
被告：是。
警察：阿又加上自己有在施用Ｋ他命毒品的習慣嘛！
被告：是。
警察：是不是？
被告：是。
警察：然後勒？然後就是那個藥頭又跟你說量多的話比較便宜？
被告：是。
警察：你就買來自己、自己用。
被告：是。
警察：然後再想要去賣給別人？
被告：是。
警察：是這樣嗎？
被告：是。
警察：逗點，加上自己，名字不要，加上自己，加上、加上自己
      ，在... 藥頭，吸食並、吸食並、並想販、販賣，並想欲
      販賣、並欲販賣圖利，毒品，既、既便宜，嗯，毒品，較
      便宜、比較便宜，既可以供自己吸食，並，Ｋ他命毒品價
      錢較、比較便宜，並不用，並價錢便宜，既可供自己吸食
      ，並可、並可販賣圖利。問，好、答，這是答。
警察：你這八包Ｋ他命毒品哄，金額如何計算？多少錢買多少東
      西？一包多少？
被告：一包三萬塊。
警察：你所持有的八包Ｋ他命毒品，以、以何金、以何金額金額
      購得？每、答每包三萬，總金額共24萬，每包新台幣三萬
      ，總金額共新台幣24萬... 所購得。
（員警台語對話數句）
警察：我是以、我是以...
警察：阿你說，你、你有想過要將這些Ｋ他命毒品販賣給他人吸
      食，你有想過怎麼賣？販買的方式？賣給誰？怎麼賣？
被告：因為買回來都還有在菜市場，都還沒想好要怎麼開始弄，
      所以都還沒有賣。
警察：一開始要叫你準備24萬，不是一般人拿得出來耶，你一定
      有想過才會、才會這樣做阿！這是常理啦，哄，跟你說，
      這我問的哄，到三組、到檢察官那，他會問的更細更尖更
      深入啦！（夾雜台語）
被告：就分裝賣給朋友這樣。
警察：分裝，怎麼分裝，總要秤重吧？
被告：就分成小包的，十克十克這樣。
警察：十顆？十克。阿十克一包要多少錢？十克一包賣多少錢？
被告：十克一包賣四千塊。
警察：一包四千塊，你一包十克四千塊，然後一包有一百公克。
被告：不是分成...
警察：對啊，你一包是一百公克嘛，總total 一百公克嘛！
被告：是。
警察：阿你要分成十公克一包嘛，阿等於十包，阿一包四千塊，
      等於你還可以淨賺一萬塊就對了。
被告：是。
警察：欲、欲分裝為十公克一包，十公克一包，阿以新台幣四千
      元。
警察：販賣給誰？要拿到哪裡賣？
被告：去舞廳...
警察：兜售？
被告：是。
警察：到哪裡舞廳兜售？
被告：就那個中壢那間，因為去都會有朋友，一起出去玩。
警察：以新台幣四千元....店名不詳就好了，（笑），你剛剛不
      是打店名不詳？我欲分裝為十公克一包，新台幣四千元，
      到、到、到... 販賣，到桃園縣中壢市舞廳內兜售、兜售
      給客、給客人，給該舞廳內的客人。再問。
警察：你於警方查獲前哄，有無販賣過任何毒品？
被告：沒有。
警察：販賣過或提供過任何毒品給他人吸食？
被告：沒有，因為買回來都沒有動。
警察：他人、吸食，沒有，我未曾販賣或提供，我於購得該毒品
      後，還未曾使用過該毒品，我於購得警方查扣的毒品，警
      方所查、警方所查扣的毒品Ｋ他命，Ｋ他命後，未曾使用
      過。
警察：那除了這八包以外，之前都沒有販賣？
被告：沒有。
警察：還是給別人用？
被告：沒有。
警察：有沒有給你那個朋友曾煥榮用過？有沒有提供給他用過？
被告：沒有。
警察：都沒有。他知不知道你車上有放這些東西？
被告：知道。
警察：來問。警方哄在查獲你的現場哄，車上還有一個叫曾煥榮
      ，你朋友嘛哄？
被告：是。
警察：他是跟你什麼關係？
被告：單純朋友。
警察：就是朋友，在此地查獲你時，車上，車內尚有何人，與你
      何關係？於，車內右前座坐有我朋友，曾煥榮，曾煥榮，
      不用不用，直接打出來就好。
警察：他是你認識多久的朋友？
被告：五年以上了。
警察：蛤？
被告：五年以上了。
警察：五年以上了，車內右前座，有我的朋友曾煥榮...
警察：五年以上？
被告：嗯。
警察：現在99年，94年，差不多民國94年就認識嘛哄？算好朋友
      ？
被告：是。
警察：...
被告：我不知道證據時間啦。
警察：沒關係。
警察：我與他認識約五年多，跟他是好朋友的關係。問。
警察：阿我問你吼，阿你說你朋友曾煥榮坐右前座，他知不知道
      你車、車子裡面的那個排檔桿裝飾表、裝飾板下面藏有那
      Ｋ他命毒品？大量的Ｋ他命毒品？
被告：不知道。
警察：不知道，你的友人曾煥榮，應該是乘坐你車內右前座的朋
      友曾煥榮，乘坐把他剪下來右前座，右前座的朋友，於我
      車右前座的朋友、欸，曾煥榮... 裝有，藏放有大量的Ｋ
      他命毒品，問號，他於何時何地乘坐你所駕駛的車輛？
警察：他、曾煥榮哄在什麼時間什麼地點，搭你的車？
被告：（沈默約3秒）
警察：你去那邊載他？
被告：他來我家。
警察：還是你們一起去借車？
被告：沒有，他來我家找我啊，他車停我家。
警察：他車停你家，什麼時候去？
被告：貨車。
警察：什麼時候去你家找你？
被告：大約借完車之後，我回家，然後...
警察：幾點啦？
被告：三、三點...多。
警察：三點多，你家就是那個你說新店安康路那邊？他也是住新
      、他不是住板橋？
被告：對阿。
警察：他於今（3）日下午15時許至我家找我，並乘坐我借得的
      ，並乘坐我剛借得的自小客車內，剛借得的自小客車內，
      車號是8 、5803-EG ，一同，一同前往臺北、臺北市。
警察：你們就來臺北市了嘛？
被告：是。
警察：臺要繁體。
警察：他三點多他去找你後，上你的車就是直接要先來拿那個嗎
      ？手錶？
被告：手錶。
警察：...我家... 這個地點，臺北縣新店市○○路○段51號，
      51號。他並不知道我車上藏放有大量的毒品，你先去寫那
      個...
警察：阿你有沒有施用過Ｋ他命毒品？
被告：有。
警察：有嘛哄，怎麼施用？
被告：...抽煙。
警察：就是摻在香菸內，點在香煙吸食。
被告：嗯。
警察：第一次什麼時候開始用Ｋ他命？
被告：（沈默約10秒）
警察：96年那時候就有在用了嘛？
被告：有。
警察：那時就搖頭丸跟Ｋ他命一起用嘛？對不對？
警察：那是96年開始還是96年之前開始？第一次？
被告：之前。
警察：之前，大概幾年？你被抓前用幾年？
被告：差不多一年。
警察：95年間，開始，路上這不用，開始、開始，施用、施用Ｋ
      他命，施用方式是Ｋ他命。
警察：詳細時間忘記了，第一次哄？
被告：嗯。
警察：然後最後一次，什麼時候用？
被告：（沈默約3秒）
警察：今天？
被告：今天，有。
警察：有啊，一定有的啊，你車上那個我跟你講，為什麼我沒有
      ，你說你一開始用搖頭丸，為什麼我會我上車一趟，我就
      說你有沒有用Ｋ他命，你有沒有嚇到？因為你那個香煙都
      弄出來，那垃圾袋裡面、裝垃圾那垃圾袋裡面都是香煙的
      煙絲，吸煙就是要吸那個，阿你弄出來要做什麼（台語）
      ？今天什麼時候？
被告：（沈默約7秒）
警察：想好，因為你有在車上用的話，你朋友一定知道，所以你
       一要找一個、一段時間他不知道的用。什麼時候？
被告：剛借到車的時候用。
警察：最後一次施用Ｋ他命毒品是金約下午十四時許，借得該車
      後，即在車上以摻香煙方式點燃，以Ｋ他命毒品摻香煙方
      式點燃、香煙、吸食...Ｋ他命，剪下貼上就好。
警察：阿你除了施用Ｋ他命毒品外，有無再施用其他毒品？
被告：沒有。
警察：我除96年、我除96年、96年被查獲。
警察：那時候是施用跟持有嘛？搖頭丸，有沒有持有？
被告：持有Ｋ他命，也有持有、也有持有（警察插入）。
警察：搖頭丸也有嗎？
被告：沒有，只有Ｋ他命。
警察：那時候抓到只有Ｋ他命，但是你有吃搖頭丸？
被告：有。
警察：阿你搖頭丸就是那時候被查獲有施用，搖頭丸後，然後就
      沒有再、沒有再用搖頭丸了？
被告：是。
警察：96年被查獲，就是施用搖頭丸時起、服用、施用，先施用
      ，搖、查獲施用搖頭丸後，就沒再、沒再、沒有、沒有再
      使用，再是一再的再... 等一下，這邊這句話加哪裡？加
      這裡，問，不是、不是，問他朋友的。
警察：我問你吼。
【錄音帶Ｂ面結束】
（經播放警詢錄音帶Ａ、Ｂ面完畢，全程連續錄音並無中斷，警
員詢問態度、語氣平和，未發現有脅迫及不正詢問情事，警員問
話同時伴有繕打電腦鍵盤聲音）

司法院資訊處製作；財團法人民間司法改革基金會備份。
